臺灣台中地方法院民事裁定　九十一年度聲繼字第五二號
　　繼　承　人　丙○○
　　代　理　人　甲○○
右聲明人聲明繼承遺產事件，本院裁定如左：
    主      文
聲明駁回。
程序費用由聲明人負擔。
    理      由
一、本件聲明意旨略以：被繼承人乙○○係民國十一年十一月十四日出生，原設籍居
    住台中縣烏日鄉○○路廣惠三巷六弄十五號，於八十九年一月十三日死亡，在台
    並無得為繼承之親屬。被繼承人死亡後在台灣地區留有遺產，聲明人為被繼承人
    之子女，居住大陸地區，依法對於被繼承人在台灣地區之遺產有繼承權。爰依台
    灣地區與大陸地區人民關係條例第六十六條暨施行細則第四十三條規定，檢具被
    繼承人除戶戶籍謄本、繼承系統表及經財團法人海峽交流基金會驗證之大陸地區
    廣西省壯族自治區靖西縣公證處作成之親屬關係公證書、委託書暨相片、家書、
    信封正本、影本各乙件，向鈞院聲明繼承之意思表示等情。
二、按被繼承人為大陸地區人民者，關於繼承，依該地區之法律，但在臺灣地區之遺
    產，適用臺灣地區之法律，臺灣地區與大陸地區人民關係條例第六十條定有明文
    。復按我國民法第一千一百四十八條前段規定，繼承人自繼承開始時，除本法另
    有規定外，承受被繼承人財產上之一切權利義務。同法第一千一百三十八條規定
    ，遺產繼承人，除配偶外，依左列順序定之：︵一︶直系血親卑親屬。︵二︶父
    母。︵三︶兄弟姐妹。︵四︶祖父母。故配偶及直系血親卑親屬均為我國法所定
    之繼承人。本件聲明人主張其為被繼承人乙○○在大陸地區之子女，固據提出大
    陸地區廣西省壯族自治區靖西縣公證處（２０００）桂靖證字第二二一、二二二
    、二二三號親屬關係證明書影本、財團法人海峽交流基金會九十一年七月二日九
    ０南核字第二一九一、二一九二、二一九三號證明書影本各一份為證。惟查，被
    繼承人乙○○死亡前原設籍於台中縣烏日鄉○○路廣惠三巷六弄十五號，其生父
    為黃貴坤、生母為陸氏，出生地為廣西省靖西縣，配偶欄為空白，有戶籍謄本一
    份附卷可稽。凡此各項，雖聲明人提出經上開公證處證明被繼承人生父母於一九
    四０年十一月在廣西壯族自治區靖西縣龍臨鎮龍門村念乃屯按照傳統風俗習慣結
    婚之公證書，惟一九四○年大陸地區人民政府尚未成立，當時戶政制度亦未建立
    ，六十年後之人如何能在無任何結婚證書、見證人、相片佐證下，公證被繼承人
    乙○○確與岑玉美於上開時地結婚，並於三年後產下聲明人，聲明人出生時被繼
    承人尚未來台，何以被繼承人來台後申報戶籍資料配偶欄為空白，雖聲明人提出
    署名為被繼承人於一九八八年十一月三日寄發岑玉美、黃花讓之家書佐證其確為
    乙○○之子女，然一則上開家書並非原本，其真正性本屬可疑，縱為真實其上玉
    美吾妻、花讓吾兒又之字眼，又為原子筆重新書寫，真實性亦可疑，且家書上僅
    有「花讓吾兒」並無聲明人名字，僅此家書亦不足證明聲明人為被繼承人之子女
    ，至聲明人提出被繼承人相片，並不足證明聲明人為被繼承人親生子女，從而聲
    明人本於臺灣地區與大陸地區人民關係條例第六十六條之規定，向本院為繼承之
    表示，尚非有據，應予駁回。
三、依非訟事件法第八條第一項前段，裁定如主文。
中　　　華　　　民　　　國　　九十一　　年　　　七　　　月　　　十　　　日
                            臺灣台中地方法院家事法庭
~B法　　　官　陳學德
右為正本係照原本作成
如對本裁定抗告須於裁定送達後十日內向本院提出抗告狀
中　　　華　　　民　　　國　　九十一　　年　　　七　　　月　　　十一　　日
~B法院書記官
